臺灣臺北地方法院刑事判決　　　　　　　100年度訴字第695號
公　訴　人　臺灣臺北地方法院檢察署檢察官
被　　　告　吳泓緯
指定辯護人　本院公設辯護人唐禎琪
上列被告因違反槍砲彈藥刀械管制條例案件，經檢察官提起公訴
（一○○年度偵字第八三一六號），本院判決如下：
    主  文
吳泓緯未經許可，持有其他可發射子彈具有殺傷力之改造手槍，
累犯，處有期徒刑年陸月，併科罰金新臺幣拾萬元，罰金如易
服勞役，以新臺幣壹仟元折算壹日。扣案之仿ＢＥＲＥＴＴＡ廠
八四型半自動手槍製造之改造手槍壹枝（槍枝管制編號：000
0000000號）、非制式子彈伍顆均沒收。
    事  實
一、吳泓緯前於民國九十五年間，因竊盜案件，經臺灣嘉義地方
    法院以九十五年度易字第一四二號判決判處有期徒刑六月確
    定，於九十五年六月二十三日易科罰金執行完畢。詎其仍不
    思悔改，明知未經主管機關許可，不得持有子彈、可發射子
    彈具有殺傷力之改造手槍，竟未經許可，於一○○年三月二
    十八日，在新北市○○區○○街與連城路口某網咖內，以新
    臺幣三萬元之代價，向真實姓名年籍不詳、綽號「阿智」之
    成年男子，購買具殺傷力之仿ＢＥＲＥＴＴＡ廠八四型半自
    動手槍換裝土造金屬槍管之改造手槍一枝（槍枝管制編號0
    000000000號）及具有殺傷力由金屬彈殼組合直徑
    九點零±零點五ｍｍ非制式子彈七顆，並將之置放於其所駕
    駛車牌號碼四七八六─ＭＰ號自小客車駕駛座椅下方而持有
    之。嗣於一○○年四月七日下午三時二十分許，在臺北市信
    義區市○○道與永吉路口為警執行路檢盤查勤務查獲，並當
    場扣得上開槍、彈。
二、案經臺北市政府警察局信義分局報告臺灣臺北地方法院檢察
    署檢察官偵查起訴。
    理  由
一、按被告以外之人於審判外之言詞或書面陳述，除法律有規定
    者外，不得作為證據，刑事訴訟法第一百五十九條第一項定
    有明文；復按被告以外之人於審判外之陳述，雖不符前四條
    之規定，而經當事人於審判程序同意作為證據，法院審酌該
    言詞陳述或書面陳述作成時之情況，認為適當者，亦得為證
    據，同法第一百五十九條之五規定甚明。本案據以認定被告
    吳泓緯犯罪事實之證據，部分屬於傳聞證據，惟因被告、指
    定辯護人及公訴人對於該等證據之證據能力均不表爭執而同
    意作為證據，本院審酌該等傳聞證據作成之情況，亦無違法
    或不當情事，因而認為適當，故該等傳聞證據均具備證據能
    力而得作為證據，合先敘明。
二、前揭犯罪事實，業據被告吳泓緯迭於警詢、偵查、本院準備
    程序及審理時均坦承不諱，而扣案之手槍一枝及子彈七顆，
    經內政部警政署刑事警察局（下稱刑事局）分別以檢視法、
    性能檢驗法、試射法鑑定結果，認該送鑑手槍一枝，係由仿
    ＢＥＲＥＴＴＡ廠八四型半自動手槍製造之槍枝，換裝土造
    金屬槍管而成，擊發功能正常，可供擊發適用子彈使用，認
    具殺傷力；送鑑子彈七顆，認均係非制式子彈，由金屬彈殼
    組合直徑九點零±零點五ｍｍ金屬彈頭而成，採樣二顆試射
    ，可擊發，認均具殺傷力等情，有刑事局一○○年五月二十
    三日刑鑑字第一○○○○五三六六六號鑑定書一份在卷可稽
    （偵查卷第五五、五六頁參照）。是被告所持有之手槍一枝
    及子彈七顆，自係槍砲彈藥刀械管制條例所規範未經許可不
    得持有之具有殺傷力之改造手槍、子彈無誤。綜上，本件事
    證明確，被告犯行堪以認定，應依法論科。
三、核被告所為，係犯槍砲彈藥刀械管制條例第八條第四項未經
    許可持有其他可發射子彈具有殺傷力之改造手槍罪、同法第
    十二條第四項未經許可持有子彈罪。被告係以一行為同時觸
    犯上開二罪，為想像競合犯，應依刑法第五十五條規定從一
    重論以槍砲彈藥刀械管制條例第八條第四項未經許可持有其
    他可發射子彈具有殺傷力之改造手槍罪。查被告有如事實一
    之部分所載之犯罪科刑執行情形，有臺灣高等法院被告前案
    紀錄表一份在卷可稽，其前受有期徒刑執行完畢，於五年以
    內故意再犯本件有期徒刑以上之罪，為累犯，應依刑法第四
    十七條第一項之規定加重其刑。爰審酌被告國中肄業之智識
    程度，明知手槍及子彈均屬高度危險之物品，其所持有之手
    槍、子彈，均可於瞬間取人性命，影響所及，僅因積欠債務
    為防身之用而為本件犯行，動機實有可訾，而持有手槍、子
    彈非僅危及他人生命安全，並對社會治安造成嚴重危害，惡
    性非輕，惟兼衡其持有之數量、行為之方式與犯罪後歷於警
    詢、偵訊及本院審理中均坦認犯行、態度良好等一切情狀，
    量處如主文所示之刑，另就併科罰金部分諭知易服勞役之折
    算標準，以資懲儆。扣案之仿ＢＥＲＥＴＴＡ廠八四型半自
    動手槍換裝土造金屬槍管之改造手槍一枝（槍枝管制編號0
    000000000號、本院一○○年刑保管八七七號）、
    非制式子彈五顆（本院一○○年刑保管八七八號扣押物品清
    單），經鑑定後，認均具殺傷力無訛，已如上述，均為違禁
    物，爰均依刑法第三十八條第一項第一款規定宣告沒收。至
    扣案之非制式子彈二顆，業經刑事局於鑑驗時擊發，而已不
    存在（前揭槍彈鑑定書參照），則以該本應沒收之物於本院
    為本件裁判時之狀態，應認已不存在，爰不為沒收之諭知（
    最高法院五十一年臺上字第一一三四號判例、最高法院八十
    五年度臺上字第二五○三號判決意旨參照），附此說明。
據上論斷，應依刑事訴訟法第二百九十九條第一項前段，槍砲彈
藥刀械管制條例第八條第四項、第十二條第四項，刑法第十一條
、第五十五條、第四十七條第一項、第四十二條第三項、第三十
八條第一項第一款，判決如主文。
本案經檢察官王巧玲到庭執行職務
中    華    民    國   100    年    8     月    31    日
                  刑事第九庭審判長法  官  林怡秀
                                  法  官  鄭富城
                                  法  官  徐淑芬
上正本證明與原本無異。
如不服本判決應於收受送達後十日內向本院提出上訴書狀，並應
敘述具體理由；其未敘述上訴理由者，應於上訴期間屆滿後二十
日內向本院補提理由書（均須按他造當事人之人數附繕本）「切
勿逕送上級法院」。
                                    書記官  劉郅享
中    華    民    國   100    年    8     月    31    日
附錄本案論罪科刑法條全文：
槍砲彈藥刀械管制條例第八條
未經許可，製造、販賣或運輸鋼筆槍、瓦斯槍、麻醉槍、獵槍、
空氣槍或第四條第一項第一款所定其他可發射金屬或子彈具有殺
傷力之各式槍砲者，處無期徒刑或五年以上有期徒刑，併科新臺
幣一千萬元以下罰金。
未經許可，轉讓、出租或出借前項所列槍枝者，處五年以上有期
徒刑，併科新臺幣一千萬元以下罰金。
意圖供自己或他人犯罪之用，而犯前二項之罪者，處無期徒刑或
七年以上有期徒刑，併科新臺幣一千萬元以下罰金。
未經許可，持有、寄藏或意圖販賣而陳列第一項所列槍枝者，處
三年以上十年以下有期徒刑，併科新臺幣七百萬元以下罰金。
第一項至第三項之未遂犯罰之。
犯第一項、第二項或第四項有關空氣槍之罪，其情節輕微者，得
減輕其刑。
槍砲彈藥刀械管制條例第十二條
未經許可，製造、販賣或運輸子彈者，處一年以上七年以下有期
徒刑，併科新臺幣五百萬元以下罰金。
未經許可，轉讓、出租或出借子彈者，處六月以上五年以下有期
徒刑，併科新臺幣三百萬元以下罰金。
意圖供自己或他人犯罪之用，而犯前二項之罪者，處三年以上十
年以下有期徒刑，併科新臺幣七百萬元以下罰金。
未經許可，持有、寄藏或意圖販賣而陳列子彈者，處五年以下有
期徒刑，併科新臺幣三百萬元以下罰金。
第一項至第三項之未遂犯罰之。